---
title: "Obésité"
author: "Hugo Maury"
date: "`r format (Sys.time(),'%d %B %Y')`"
fontsize : 7pt
documentclass: "article"
output: 
  html_document:
    toc: true
    number_sections: true
  rmarkdown::html_document:
    theme : journal
toc-title: "Sommaire"
---

\newpage

*Sources :* 

* https://www.kaggle.com/datasets/suleymansulak/obesity-dataset/data

Les analyses ont été réalisées grâce au logiciel Rstudio version 4.0.5.

\newpage

*Résumé*

L'obésité est une maladie grave et chronique résultant d'interactions génétiques et environnementales. Elle se définit comme une quantité excessive de tissu graisseux dans le corps, préjudiciable à la santé. Les principaux facteurs de risque de l'obésité incluent les habitudes sociales, psychologiques et alimentaires. L'obésité constitue un problème de santé majeur pour tous les groupes d'âge à travers le monde. Actuellement, plus de 2 milliards de personnes dans le monde sont obèses ou en surpoids. Les recherches ont montré que l'obésité peut être prévenue. Dans cette étude, des méthodes d'intelligence artificielle ont été utilisées pour identifier les individus à risque d'obésité. Une enquête en ligne a été menée auprès de 1610 personnes pour créer un jeu de données sur l'obésité. Afin d'analyser les données de l'enquête, quatre méthodes couramment utilisées en intelligence artificielle dans la littérature, à savoir les réseaux de neurones artificiels, les k plus proches voisins, les forêts aléatoires et les machines à vecteurs de support, ont été appliquées après un pré-traitement des données. À la suite de cette analyse, les classes d'obésité ont été prédites avec des taux de succès de 74,96 %, 74,03 %, 74,03 % et 87,82 % respectivement. La méthode des forêts aléatoires a été la plus performante pour ce jeu de données, classant l'obésité avec un taux de succès de 87,82 %.

**Mots-clés** : Jeu de données sur l'obésité, méthodes d'intelligence artificielle, réseau de neurones artificiels, machine à vecteurs de support, k plus proches voisins, forêt aléatoire.


\newpage

# ) Présentation des données

```{r pack_donnees, include = FALSE, echo = FALSE}
# -- Packages --
library(readxl)
library(gt)
library(dplyr)
library(caret)
library(glmnet)
library(nnet)
library(gtsummary)
library(car)

# -- Impcaret# -- Importation des données --
dataset = read_xlsx("Obesity_Dataset.xlsx")
# Modification de certaine colonne en format 'num'
dataset$Number_of_Main_Meals_Daily = as.numeric(dataset$Number_of_Main_Meals_Daily)
dataset$Physical_Excercise = as.numeric(dataset$Physical_Excercise)

# -- Renommer les variables en français --
traduction = c("Sexe", "Age", "Taille", "Famille_en_surpoids", "Consommation_fastfood", "Fréquence_consommation_légumes", "Nombre_repas_quotidien",
               "Consommation_alimentaire_entre_repas", "Tabagisme", "consommation_liquide_quotidienne", "Calcul_apport_calorique", "Activite_physique",
               "Emploi_du_temps_dédié_é_la_technologie", "Type_transport_utilisé", "Classe")
var = 1
for (colonne in names(dataset)) {
  # Renommer les colonnes en utilisant la traduction
  dataset <- dataset %>% rename(!!traduction[var] := all_of(colonne))
  var = var + 1
}

```


```{r tab_recap, echo=FALSE}
tableau_resume <- dataset %>% mutate(Sexe = ifelse(Sexe == 1, "Homme", "Femme"),
                                     Famille_en_surpoids = ifelse(Famille_en_surpoids == 1, "Oui", "Non"),
                                     Consommation_fastfood = ifelse(Consommation_fastfood == 1, "Oui", "Non"),
                                     Fréquence_consommation_légumes = ifelse(Fréquence_consommation_légumes == 1, "Rare",
                                                                             ifelse(Fréquence_consommation_légumes == 2, "Parfois", "Souvent")),
                                     Nombre_repas_quotidien = ifelse(Nombre_repas_quotidien == 1, "1-2",
                                                                     ifelse(Nombre_repas_quotidien == 2, "3", "4 ou +")),
                                     Consommation_alimentaire_entre_repas = ifelse (Consommation_alimentaire_entre_repas == 1, "Rare",
                                                                                    ifelse(Consommation_alimentaire_entre_repas == 2, "Parfois",
                                                                                           ifelse(Consommation_alimentaire_entre_repas == 3, "Généralement", "Souvent"))),
                                     Tabagisme = ifelse(Tabagisme == 1, "Oui", "Non"),
                                     consommation_liquide_quotidienne = ifelse(consommation_liquide_quotidienne == 1, "> 1L",
                                                                               ifelse(consommation_liquide_quotidienne == 2, "1-2L", "3L ou +")),
                                     Calcul_apport_calorique = ifelse(Calcul_apport_calorique == 1, "Oui", "Non"),
                                     Activite_physique = ifelse(Activite_physique == 1, "Pas de practique",
                                                                ifelse(Activite_physique == 2, "1-2 jours",
                                                                       ifelse(Activite_physique == 3, "3-4 jours",
                                                                              ifelse(Activite_physique == 4, "5-6 jours", "7 jours")))),
                                     Emploi_du_temps_dédié_é_la_technologie = ifelse(Emploi_du_temps_dédié_é_la_technologie == 1, "0-2 heures",
                                                                                     ifelse(Emploi_du_temps_dédié_é_la_technologie == 2, "3-5 heures", "6 ou +")),
                                     Type_transport_utilisé = ifelse(Type_transport_utilisé == 1, "Automobile",
                                                                     ifelse(Type_transport_utilisé == 2, "Cyclomoteur",
                                                                            ifelse(Type_transport_utilisé == 3, "Vélo",
                                                                                   ifelse(Type_transport_utilisé == 4, "Transport public", "Marche")))),
                                         Classe = factor(Classe, levels = c(1, 2, 3, 4), labels = c("Sous-nutrition", "Normal", "Surpoids", "Obésité")),
)%>%
 tbl_summary(
    by = Classe, 
    statistic = list(all_categorical() ~ "{n} ({p}%)") # pourcentage pour les variables catégorielles
    ) %>%
  as_gt() %>% # Convertir en objet gt pour personnalisation
  tab_header(
    title = "Distribution des caractéristiques de l'obésité"
  )

# Afficher le tableau
tableau_resume

```

\newpage

# ) Modèle logistique

```{r, echo=FALSE}
# On sépare les données en données d'entraînements et données de tests
trainIndex = dataset$Classe %>% createDataPartition(p=0.7, times=1, list = FALSE)
train = dataset[trainIndex,]
test = dataset[-trainIndex,]
```


## ) Régression logistique multinomiale

Voici les Odds Ratio du modèle :


```{r, echo=FALSE}
# Convertir la variable `Classe` en facteur
train$Classe <- as.factor(train$Classe)

# Ajuster le modèle multinomial
model1 <- multinom(Classe ~ ., data = train)

# Utiliser AIC pour effectuer une sélection de variables
model_step <- step(model1, direction = "backward")
summary(model_step)
model1 = stepAIC(model1, direction = "both", k = 10, trace=FALSE)

# Extraire les coefficients du modèle
coefficients <- summary(model1)$coefficients

# Faire des prédictions sur les données de test
predictions <- predict(model1, newdata = test)

# Calculer les odds ratios en prenant l'exponentielle des coefficients
odds_ratios <- exp(coefficients)

# Afficher les odds ratios
print(odds_ratios)
# Extraire les erreurs standard des coefficients
std_errors <- summary(model1)$standard.errors

# Calculer les intervalles de confiance pour les odds ratios (95%)
ci_lower <- exp(coefficients - 1.96 * std_errors)
ci_upper <- exp(coefficients + 1.96 * std_errors)

# Créer un tableau de résumé pour les odds ratios et les intervalles de confiance
odds_ratios_df <- data.frame(
  Variable = rownames(coefficients),
  Odds_Ratio = exp(coefficients),
  CI_Lower = ci_lower,
  CI_Upper = ci_upper
)

print(odds_ratios_df)

```

Voici la matrice de confusion :

```{r, echo=FALSE}


# Créer une matrice de confusion
confusion_matrix <- table(Predicted = predictions, Actual = test$Classe)
print(confusion_matrix)

# Exemple de matrice de confusion
confusion_matrix <- table(Predicted = predictions, Actual = test$Classe)

# Calculer le nombre de prédictions correctes (diagonale de la matrice)
correct_predictions <- sum(diag(confusion_matrix))

# Calculer le nombre total d'observations (toutes les cellules de la matrice)
total_predictions <- sum(confusion_matrix)

# Calculer l'accuracy
accuracy <- correct_predictions / total_predictions

# Afficher l'accuracy
print(paste("L'accuracy est de", round(accuracy, 4)))

```



\newpage

## Prédiction pour Hugo
```{r, echo=FALSE}
new_observation <- data.frame(
  Sexe = 1,                          # 1 pour Homme, 2 pour Femme
  Age = 23,                                                    # Age en années
  Taille = 169,                                                # Taille en cm
  Famille_en_surpoids = 2,           # 1: Oui, 2: Non
  Consommation_fastfood = 1,         # 1: Oui, 2: Non
  Fréquence_consommation_légumes = 2, # 1: Rarement, 2: Parfois, 3: Toujours
  Nombre_repas_quotidien = 2,     # Valeurs de 1, 2 ou 3
  Consommation_alimentaire_entre_repas =3,
  Tabagisme = 2,
  consommation_liquide_quotidienne = 2,
  Calcul_apport_calorique = 2,
  Activite_physique = 3,    # Niveau d'activité physique, etc.
  Emploi_du_temps_dédié_é_la_technologie = 3,
  Type_transport_utilisé = 1,
  Classe = 2
)



# Faire des prédictions sur les données de test
predictions_hugo <- predict(model1, newdata = new_observation)

# Créer une matrice de confusion
confusion_matrix <- table(Predicted = predictions_hugo, Actual = new_observation$Classe)
print(confusion_matrix)
```

\newdata

## Prédiction pour Amandine
```{r, echo=FALSE}
new_observation <- data.frame(
  Sexe = 2,                          # 1 pour Homme, 2 pour Femme
  Age = 23,                                                    # Age en années
  Taille = 149,                                                # Taille en cm
  Famille_en_surpoids = 1,           # 1: Oui, 2: Non
  Consommation_fastfood = 1,         # 1: Oui, 2: Non
  Fréquence_consommation_légumes = 2, # 1: Rarement, 2: Parfois, 3: Toujours
  Nombre_repas_quotidien = 2,     # Valeurs de 1, 2 ou 3
  Consommation_alimentaire_entre_repas = 2,
  Tabagisme = 2,
  consommation_liquide_quotidienne = 1,
  Calcul_apport_calorique = 2,
  Activite_physique = 0,    # Niveau d'activité physique, etc.
  Emploi_du_temps_dédié_é_la_technologie = 3,
  Type_transport_utilisé = 1,
  Classe = 2
)


# Faire des prédictions sur les données de test
predictions_ama <- predict(model1, newdata = new_observation)

# Créer une matrice de confusion
confusion_matrix <- table(Predicted = predictions_ama, Actual = new_observation$Classe)
print(confusion_matrix)
```










